# 求教一个关于IPO的法规

提问人：poleon 时间：2011-06-21 10:48:48
记得今年出台了一个法规，里面提到IPO申报期的验资由具有证券资格的事务所进行，但忘记是哪个文件了，验资的会计师是不是和申报会计师必须是一家呢？求教求教，望赐教该法规，谢谢

回答人：chenyiwei
没有规定必须是一家。去年保代培训班上明确过：如果申报期内的实收资本（股本）变动的验资由非证券资格所执行的，或者自股份公司设立时点以及其后的验资由非证券资格所执行的，则应由申报会计师对其进行复核。这里只是强调了如果验资由非证券资格所做的话需要进行复核，如果这些验资业务是由其他具有证券资格的所执行的，则无需进行复核。